【裁判字號】    92,交易,584
【裁判日期】    921230
【裁判案由】    過失傷害
【裁判全文】
臺灣板橋地方法院刑事判決                        九十二年度交易字第五八四號
    公  訴  人  臺灣板橋地方法院檢察署檢察官
    被      告  乙○○
右列被告因過失傷害案件，經檢察官提起公訴（九十二年度偵緝字第一四三八號），
本院判決如左：
    主  文
乙○○從事業務之人，因業務上之過失傷害人，累犯，處拘役貳拾日，如易科罰金，
以佰元折算壹日。
    事  實
一、乙○○（原名楊淦萬）曾因贓物案件經臺灣士林地方法院以八十六年度易緝字第
    一四五號判決處有期徒刑六月，並經臺灣高等法院以八十六年度上易字第八五０
    五號判決駁回上訴確定，於民國八十八年二月十四日執畢出監，其以駕駛營業小
    客車（即計程車）載客維生，係從事駕駛業務之人，因租用計程車而積欠陳威廷
    之父所經營之車行債務未清償，嗣於九十二年二月十日晚上十時許，陳威廷駕駛
    六Ｃ─九五九號營業小客車搭載其友人甲○○，行經台北縣泰山鄉○○路八三八
    號前，遇見乙○○駕駛Ｈ八─○六○號營業小客車停在慢車道上正招攬乘客上車
    ，陳威廷即將其駕駛之小客車斜停在乙○○駕駛之小客車前方，欲下車向乙○○
    催討債務，乙○○見狀欲駕車逃離時，原應注意車前狀況，隨時取必要之安全措
    施，而當時天候晴、視距良好，路面乾燥無缺陷或障礙物，依乙○○之智識程度
    及當時情形，均無不能注意之情事，詎乙○○疏未注意，猛踩油門，致其駕駛之
    前開小客車撞擊陳威廷所駕駛之小客車右後車門，適甲○○打開車門正欲下車，
    其右腳因而遭車門夾住，受有右腳踝扭傷之傷害。乙○○肇事後留在現場等候前
    來處理之警員，而於犯罪未發覺之前即向前來處理之警員自首上情並接受裁判。
二、案經甲○○訴請臺北縣政府警察局新莊分局移送臺灣板橋地方法院檢察署檢察官
    偵查起訴。
    理  由
一、被告乙○○經合法傳喚未到庭。經查：右揭事實業據被害人甲○○於偵審中指訴
    甚詳，被告於警詢及檢察官訊問時亦坦承其於右揭時地駕駛上開小客車在該處攬
    客，因見陳威廷駕駛之車輛將其攔住，欲加速離去，致撞擊陳威廷所駕駛小客車
    之右後車門，造成乘客甲○○受傷等情不諱，並經證人陳威廷於檢察官訊問時具
    結證述屬實，復有道路交通事故現場圖及調查報告表(一)(二)各一份、肇事現場及車
    輛照片八張附卷可稽。按駕駛人應注意車前狀況，並隨時採取必要安全措施，道
    路交通安全規則第九十四條第三項定有明文。被告駕車本應注意上開規定，且依
    附卷道路交通事故調查報告表記載，本件肇事當時天候晴，路面乾燥無缺陷或障
    礙物，視距良好，依被告之智識程度及當時情形，均無不能注意之情事，被告疏
    未注意車前狀況，貿然加速離去，致撞擊前方由陳威廷駕駛之車輛，被告之駕車
    行為顯有過失。又被害人甲○○因遭被告駕車撞擊後經送醫治療，經診斷結果其
    受有右腳踝扭傷之傷害，有行政院衛生署臺北醫院診斷證明書一份附卷可憑，是
    被害人甲○○所受上開傷勢與被告之過失行為間，具有相當因果關係。綜上所述
    ，本案事證明確，被告之犯行實堪認定。
二、被告乙○○係以駕駛營業小客車（即計程車）載客維生，為從事駕駛業務之人，
    其因業務上駕車過失撞傷甲○○之行為，係犯刑法第二百八十四條第二項前段之
    業務過失傷害罪。又被告曾因贓物案件經臺灣士林地方法院以八十六年度易緝字
    第一四五號判決處有期徒刑六月，並經臺灣高等法院以八十六年度上易字第八五
    ０五號判決駁回上訴確定，於八十八年二月十四日執畢出監，有臺灣高等法院被
    告全國前案紀錄表一份附卷可考，其於前案有期徒刑執行完畢後，五年以內再犯
    本件法定刑含有期徒刑之罪，為累犯，應加重其刑。又被告肇事後留在現場等候
    前來處理之警員，而於犯罪未發覺之前即向前來處理之警員自首上情並接受裁判
    ，此觀卷附被告及告訴人、證人陳威廷之警詢筆錄暨肇事現場照片自明，被告合
    於自首之要件，應依刑法第六十二條前段規定減輕其刑，並依法先加後減之。爰
    審酌被告駕車過失之程度，甲○○所受傷勢輕微，被告犯後於警詢及檢察官訊問
    時坦承犯行，惟迄未賠償被害人所受損害等一切情狀，量處如主文所示之刑，並
    諭知易科罰金之折算標準。
三、被告經合法傳喚無正當理由不到庭，本院認本案係應科拘役之案件，爰不待其陳
    述逕行判決。
據上論斷，應依刑事訴訟法第二百九十九條第一項前段、第三百零六條，刑法第二百
八十四條第二項前段、第四十一條第一項前段、第四十七條、第六十二條前段，罰金
罰鍰提高標準條例第一條前段、第二條，判決如主文。
本案由檢察官陳炎辰提起公訴、經檢察官張云綺到庭執行職務。
中      華      民      國      九十二      年  十二    月    三十      日
                              臺灣板橋地方法院交通法庭
                                  審判長法官    樊  季  康
                                        法官    葉  靜  芳
                                        法官    連  育  群
右正本證明與原本無異
如不服本判決應於送達後十日內向本院提出上訴狀
                                        書記官  馬  秀  芳
中      華      民      國      九十二      年   十二   月    三十      日
附錄本案論罪科刑法條全文：
刑法第二百八十四條
因過失傷害人者，處六月以下有期徒刑、拘役或五百元以下罰金。致重傷者，處一年
以下有期徒刑、拘役或五百元下罰金。
從事業務之人，因業務上之過失傷害人者，處一年以下有期徒刑、拘役或一千元以下
罰金。致重傷者，處三年以下有期徒刑、拘役或二千元以下罰金。


司法院資訊處製作；財團法人民間司法改革基金會備份。
